# 限制性股票

提问人：sunwarchan 时间：2012-10-11 16:17:00
请教一下：股权激励中发行的“限制性股票”是否作为“有限售条件流通股”披露？这和IPO过程中产生的限售股有区别吗？就是“股权激励”产生的“限制性股票”一般除了出售有限制，在分红、表决权上是否受限制呢？ 看到新闻苹果对持有“限制性股票”的员工进行分红。

回答人：chenyiwei
回复 sunwarchan 的帖子
上市公司股权激励采用限制性股票方式的，在解锁之前作为“有限售条件的流通股”披露。与IPO过程中的原有股份形成的限售股相比，除了锁定期限的确定原则不一致以外，根据股权激励方案的有关规定，可能会对锁定期间的表决权、分红权等施加限制（但是无强制性规定）。

提问人：jxq425 时间：2012-10-14 12:33:40
回复 chenyiwei 的帖子
借贴请教版主一种与书中举例比较不一样的股权激励方式：
如果有个公司的股权激励计划如下： 授予高管限制性股票，授予当日即交付限制性股票，限制性股票在持有期间可以正常分红和行驶表决权。但限制性股票有 5 年的限售期，还要求如果这 5 年的公司业绩不能达到合同约定的条件或者高管离职，则必须将股票以min（购入价格，公司每股净资产）回售给公司。
在这种激励机制下，股份支付费用是否应该在未来 5 年分摊呢？

回答人：chenyiwei
我理解可以分摊，其中约定了可行权条件，包括服务期限条件和业绩条件，因此存在等待期。